臺灣彰化地方法院北斗簡易庭小額民事判決
111年度斗小字第66號
原      告  國泰世紀產物保險股份有限公司

法定代理人  陳萬祥  
訴訟代理人  蔡佩蓉  
            王泓榮  
被      告  陳志照  

上列當事人間請求損害賠償事件，本院於民國111年4月12日言詞
辯論終結，判決如下：
    主    文
被告應給付原告新臺幣壹仟零壹拾伍元，及自民國一一一年二月
五日起至清償日止，按年息百分之五計算之利息。
原告其餘之訴駁回。
訴訟費用（除減縮部分外）新臺幣壹仟元，其中新臺幣伍佰元由
被告負擔，餘由原告負擔。
本判決第一項得假執行；但被告如以新臺幣壹仟零壹拾伍元為原
告預供擔保，得免為假執行。
    事實及理由
一、按訴狀送達後，原告不得將原訴變更或追加他訴；但擴張或
    減縮應受判決事項之聲明者，不在此限，民事訴訟法第255
    條第1項第3款定有明文。此規定於小額訴訟程序仍適用之，
    此參同法第436條之23準用同法第436條第2項規定自明。查
    本件原告起訴時聲明原為：被告應給付原告新臺幣（下同）
    5,000元，及自起訴狀繕本送達翌日起至清償日止，按年息5
    %計算之利息；嗣於民國111年1月25日具狀變更聲明為被告
    應給付原告2,030元，及自起訴狀繕本送達翌日起至清償日
    止，按年息5%計算之利息，核屬減縮應受判決事項之聲明，
    合於前揭規定，應予准許。
二、原告主張：被告於109年7月27日17時許，騎乘車牌號碼000-
    0000號普通重型機車（下稱系爭機車），行經彰化縣○○鎮○○
    路0段00號前時，因未保持安全間隔過失，致撞擊原告所承
    保訴外人瑞勵實業有限公司所有，並由訴外人許淳菱駕駛未
    熄火並停放在該處之車牌號碼000-0000號自用小客車（下稱
    系爭車輛），使系爭車輛受損，支出修復工資及烤漆1,700
    元，零件費用3,300元折舊後為330元，故系爭車輛合理修復
    費用為2,030元，已由原告依保險契約賠付被保險人，爰依
    侵權行為損害賠償及保險代位之法律關係，提起本件訴訟等
    語。並聲明：如上開變更聲明所示。
三、被告則以：原告保戶違規停車，伊在市區騎的很慢，如果是
    年輕人開的車撞到就會更嚴重了。伊應該不用賠償了等語。
    並聲明：原告之訴駁回。
四、得心證之理由：
  ㈠被告於前揭時地因未注意車前狀況之過失，致撞擊系爭車輛
    而受損等情，此有原告所提系爭車輛行照、賠案簽結內容表
    、當事人登記聯單、現場圖、估價單、發票、系爭車輛受損
    照片等件為證，復經本院依職權向彰化縣警察局北斗分局調
    取兩造於前揭時地發生交通事故卷宗核閱屬實，此有該局11
    1年1月13日北警分五字第1110000392號函覆之初步分析研判
    表、道路交通事故現場圖、調查報告表㈠、㈡-1、調查紀錄表
    等可稽，應可認定為真實。且依警方出具之道路交通事故初
    步分析研判表之記載，本件事故發生之緣由，乃被告未注意
    車前狀況及訴外人許淳菱違規停車或暫停不當所致，是本件
    事故之發生，被告及訴外人許淳菱均同為肇事因素，各應負
    50%之過失責任，從而，原告本於侵權行為及保險代位權之
    法律關係，請求被告負損害賠償責任，自屬有據。另原告主
    張被告就本件事故有未保持安全間隔過失，但原告對此並未
    舉證證明，難以採信。另被告雖有上開抗辯，但被告亦未對
    此為舉證證明，難以對被告為有利之認定。
　㈡本件系爭車輛支出之修復費用共5,000元，其中零件費用3,30
    0元，工資及烤漆費用1,700元，此有上開估價單及發票可證
    。而依行政院所頒「固定資產耐用年數表」及「固定資產折
    舊率表」之規定，小客車耐用年數為5年，依定率遞減法每
    年折舊1000分之369，其最後1年之折舊額，加歷年折舊累計
    額，其總和不得超過該資產成本原額之10分之9。另依營利
    事業所得稅查核準則第95條第6項規定「固定資產提列折舊
    採用定率遞減法者，以1年為計算單位，其使用期間未滿1年
    者，按實際使用之月數相當於全年之比例計算之，不滿1月
    者，以月計」。系爭B車係於103年8月出廠，至本件事故發
    生時間109年7月27日止，實際使用期間已逾5年，依上開方
    式扣除折舊後，其零件部分必要之修復費用額為330元〔計算
    式：3,300元-（3,300元0.9）＝330元〕，另工資及烤漆費用
    1,700元無需折舊，蓋其係修理付出之勞務代價，為回復原
    狀時必要支出之費用，並無折舊可言，準此，原告承保車輛
    修復必要費用合計為2,030元〔計算式：17,000元+330元＝2,0
    30元〕。
  ㈢另按損害之發生或擴大，被害人與有過失者，法院得減輕賠
    償金額或免除之；前2項之規定，於被害人之代理人或使用
    人與有過失者，準用之，民法第217條第1項、第3項分別定
    有明文。查本件事故之發生，被告固有如前揭所述之過失，
    惟訴外人許淳菱亦同時有違規停車或暫停不當而肇事之情，
    是本件事故之發生，被告及許淳菱均同為肇事因素，各應負
    50%之過失責任，已如前述，則原告代位行使損害賠償請求
    權，亦應承受訴外人許淳菱之過失，並依此比例酌減被告之
    賠償責任。從而，原告得請求被告賠償之金額應為1,015元
    （計算式：2,030元×50%＝1,015元）。
五、綜上所述，原告依保險法第53條第1項、民法第184條第1項
    前段、第191條之2、第196條之規定，請求被告給付1,015元
    及自起訴狀繕本送達翌日起即111年2月5日至清償日止，按
    年息5%計算之利息，為有理由，應予准許。
六、本件原告勝訴部分，係依小額程序所為被告敗訴之判決，依
    民事訴訟法第436條之20規定，應依職權宣告假執行。並依
    同法第392條第2項，依職權為被告預供擔保，得免為假執行
    之宣告。
七、本件事證已臻明確，原告與被告其餘攻擊防禦方法及所提證
    據，於判決結果不生影響，爰不一一論列。
八、訴訟費用負擔之依據：民事訴訟法第79條。本件第一審訴訟
    費用為1,000元，本院依兩造之勝敗比例酌定訴訟費用負擔
    ，爰判決如主文第3項所示。
中　　華　　民　　國　　111 　年　　4 　　月　　26　　日
                  臺灣彰化地方法院北斗簡易庭
                          法  官  楊鑫忠
以上正本係照原本作成。
如對本判決不服，得於送達後20日內以判決違背法令為理由，向
本院提起上訴狀(須附繕本)。
中　　華　　民　　國　　111 　年　　4 　　月　　26　　日
                          書記官  張清秀